【裁判字號】    98,訴,649
【裁判日期】    981119
【裁判案由】    違反槍砲彈藥刀械管制條例
【裁判全文】
臺灣苗栗地方法院刑事判決               98年度訴字第649號
公  訴  人  臺灣苗栗地方法院檢察署檢察官
被      告  甲○○
                    （現羈押於臺灣苗栗看守所）
指定辯護人  張智宏律師
上列被告因違反槍砲彈藥刀械管制條例等案件，經檢察官提起公
訴（98年度毒偵字第845 號、98年度偵字第3638號），本院判決
如下：
    主  文
甲○○未經許可，製造槍砲之主要組成零件，未遂，累犯，處有
期徒刑壹年捌月，併科罰金新臺幣肆萬元，罰金如易服勞役，以
新臺幣壹仟元折算壹日；減為有期徒刑拾月，併科罰金新臺幣貳
萬元，罰金如易服勞役，以新臺幣壹仟元折算壹日。扣案附表一
編號2 所示及附表二編號1 、2 、4 所示之物，均沒收。又未經
許可，製造子彈，處有期徒刑壹年貳月，併科罰金新臺幣肆萬元
，罰金如易服勞役，以新臺幣壹仟元折算壹日。扣案具殺傷力之
非制式子彈壹顆、扣案附表一編號1 所示及附表二編號1 、3-9
所示之物，均沒收。又未經許可，製造刀械，處有期徒刑肆月，
併科罰金新臺幣壹萬元，罰金如易服勞役，以新臺幣壹仟元折算
壹日；扣案武士刀壹把沒收。又施用第一級毒品，處有期徒刑柒
月。又施用第二級毒品，處有期徒刑肆月。扣案安非他命壹包（
含袋重零點貳伍公克）沒收銷燬之；玻璃頭吸食器壹個沒收。應
執行有期徒刑年，併科罰金新臺幣伍萬元，罰金如易服勞役，
以新臺幣壹仟元折算壹日；扣案具殺傷力之非制式子彈壹顆、武
士刀壹把、玻璃頭吸食器壹個及附表一、附表二所示之物，均沒
收；扣案安非他命壹包（含袋重零點貳伍公克）沒收銷燬之。
    事  實
一、甲○○曾於民國89年間因傷害案件，經臺灣高等法院臺中分
    院以91年度上訴字第1164號判決判處有期徒刑1 年6 月確定
    ，於93年3 月23日縮短刑期假釋出監，並於93年6 月27日假
    釋期滿未經撤銷，視為執行完畢。甲○○另曾因施用毒品案
    件，經本院裁定送觀察、勒戒後，認無繼續施用毒品之傾向
    ，於96年1 月8 日執行完畢釋放，並由臺灣苗栗地方法院檢
    察署檢察官以95年度毒偵緝字第83、84號為不起訴處分。詎
    甲○○仍不知警惕，而為下列之行為：
  (一)甲○○明知未經主管機關許可，不得製造槍枝之主要零件，
    竟於94年3 月間，基於改造槍枝主要零件之故意，在其苗栗
    縣頭份鎮○○路306 巷1 號住處，使用圓鐵、研磨機（即附
    表二編號1 所示之物），欲以貫穿附表一編號2 所示模型槍
    金屬槍管內阻鐵之方式，改造槍枝之主要零件槍管，惟因無
    法貫穿而未改造完成。
  (二)甲○○明知未經許可，不得製造具殺傷力之子彈，竟仍基於
    未經許可製造子彈之犯意，於98年7 月初某日，在其上址住
    處，以游標尺測量所持有之裝飾用子彈長度後，先以小型研
    磨機（即起訴書所載之雕刻機，如附表二編號1 所示）將金
    屬彈頭打洞，再填裝其自西德釘收集而來之火藥、加上底火
    片、裝上金屬彈殼，而製造具有殺傷力、由金屬彈殼組合直
    徑8.9mm ±0.5mm 金屬彈頭而成之非制式子彈2 顆。
  (三)甲○○明知未經許可不得製造管制刀械之武士刀，竟基於未
    經許可而非法製造管制刀械武士刀之犯意，於98年7 月初某
    日，在其上開住處，將所持有原未開鋒之武士刀，以向友人
    借得之研磨機開鋒，成為具有殺傷力之刀械，而未經許可製
    造上開管制刀械之武士刀1 把。
  (四)甲○○於前開觀察、勒戒執行完畢釋放後5 年內，復基於施
    用第二級毒品之犯意，於98年7 月11日上午某時，在其上址
    住處，以將甲基安非他命置於玻璃球吸食器內，點火燒烤吸
    食產生煙霧之方式，施用第二級毒品甲基安非他命1 次；另
    基於施用第一級毒品之犯意，於98年7 月12日晚上某時許，
    在相同地點，以將海洛因摻入香煙內點火吸食之方式，施用
    第一級毒品海洛因1 次。
二、嗣於98年7 月13日上午9 時許，為警持本院核發之搜索票前
    往其上址住處執行搜索而查獲，並扣得具有殺傷力之非制式
    子彈2 顆、金屬槍管2 枝、武士刀1 把、安非他命1 包（含
    袋重0.25公克）、玻璃球吸食器1 組及其所有供製造子彈所
    用之不具殺傷力子彈13顆、小型研磨機1 支、游標尺1 支、
    西德釘206 顆、黑色火藥一瓶、發令彈33發暨與本案無關之
    鐵管13枝、研磨機3 支、小型鑽頭1 批、研磨石工具1 批等
    物。
三、案經新竹縣政府警察局竹北分局報請臺灣苗栗地方法院檢察
    署檢察官偵查起訴。
    理  由
壹、證據能力部分：
    被告及辯護人對於公訴人所提之證據資料及以下本院作為判
    斷依據之各項證據資料，均同意或不爭執其證據能力，本院
    審酌該等言詞供述及書面作成時之情況認為適當，均無不宜
    作為證據之情事，依刑事訴訟法第159 條之5 規定，均得作
    為證據。
貳、實體方面：
一、上揭犯罪事實，業據被告於偵查、本院準備程序及審理中坦
    承不諱，且被告於前揭時、地為警查獲後，經警採其尿液送
    驗結果，確呈嗎啡（施用海洛因者會在其體內代謝為嗎啡成
    分殘留，並經由尿液排出）及安非他命、甲基安非他命陽性
    反應，亦有詮昕科技股份有限公司濫用藥物尿液檢驗報告、
    新竹縣政府警察局毒品犯罪嫌疑人尿液採驗作業管制紀錄各
    1 份附卷足憑，此外，並有卷附搜索現場及毒品照片8 張及
    扣案安非他命1 包（含袋重0.25公克）、具有殺傷力之非制
    式子彈2 顆、金屬槍管2 枝、武士刀1 把、不具殺傷力之子
    彈13顆、小型研磨機1 支、游標尺1 支、西德釘206 顆、黑
    色火藥1 瓶、發令彈33發、玻璃頭吸食器1 組等物可資佐證
    。而扣案之槍管、子彈、武士刀經送鑑定結果：(一)送鑑子彈
    2 顆，認均係非制式子彈，由金屬彈殼組合直徑8.9 ±0.5
    mm金屬彈頭而成，採樣1 顆試射，可擊發，認具殺傷力；(二)
    送鑑改造槍管半成品2 枝，認均係金屬槍管（內均具阻鐵）
    ；(三)刀械1 把，經檢視該把刀刀柄長約22公分，刀刃長約71
    公分，刀刃單邊開鋒，手把稍長，可供雙手握用，依現狀認
    屬槍砲彈藥刀械管制條例之管制刀械（武士刀），此有內政
    部警政署刑事警察局98年8 月19日刑鑑字第0980106418號鑑
    驗書、新竹縣政府警察局98年9 月3 日竹縣警保字第0983
    008783號函及所附之鑑驗照片在卷可參。足認被告前揭自白
    核與事實相符而堪採信。又被告曾因施用毒品案件，經送觀
    察、勒戒後，認無繼續施用毒品之傾向，於96年1 月8 日執
    行完畢釋放，並由臺灣苗栗地方法院檢察署檢察官以95年度
    毒偵緝字第83、84號為不起訴處分等情，復有臺灣高等法院
    被告前案紀錄表在卷可參，是被告於上開觀察、勒戒執行完
    畢釋放後5 年內再犯上揭施用毒品之犯行，亦堪以認定。綜
    上，本件事證明確，被告未經許可改造槍枝主要組成零件未
    遂、製造子彈及管制刀械暨施用第一、二級毒品之犯行，均
    堪認定，應依法論科。
二、查被告為改造槍枝主要零件之行為後，刑法業於94年1 月7
    日修正，於94年2 月2 日公布，並於95年7 月1 日施行，修
    正後即現行刑法第2 條第1 項規定：「行為後法律有變更者
    ，適用行為時之法律，但行為後之法律有利於行為人者，適
    用最有利於行為人之法律。」上開規定乃與刑法第1 條罪刑
    法定主義契合，而貫徹法律禁止溯及既往原則，係規範行為
    後法律變更所生新舊法律比較適用之準據法，是以刑法第2
    條本身雖經修正，但刑法第2 條既屬適用法律之準據法，本
    身尚無比較新舊法之問題，應一律適用裁判時即修正後刑法
    第2 條規定以決定適用之刑罰法律。而有關新舊法之比較，
    應就罪刑有關之共犯、連續犯、牽連犯加重等暨其他法定加
    減原因（如身分加減）與加減例等一切情形，綜其全部罪刑
    之結果而為比較（參看最高法院95年第8 次刑事庭會議決議
    ），爰說明如下：
  (一)槍砲彈藥刀械管制條例第13條第1 項之規定雖未修正，惟其
    法定刑除有期徒刑外，尚有罰金刑之部分。關於罰金刑，於
    刑法修正前、後對於所定罰金刑之最高數額並無不同，然因
    修正後刑法第33條第5 款規定：「罰金：新臺幣1 千元以上
    ，以百元計算之」，與修正前刑法第33條第5 款規定：「罰
    金：1 （銀）元以上」相較，刑法分則中有罰金刑之規定者
    ，於修正前最低度之法定刑係銀元1 元即新臺幣3 元，於修
    正後則係新臺幣1 千元，是比較修正前後之規定，修正後之
    規定並未更有利於行為人，自應依刑法第2 條第1 項前段，
    適用修正前刑法第33條第5 款之規定。
  (二)又依刑法第51條定應執行刑時，裁判確定前犯數罪，其中一
    罪在新法施行前者，均應為新舊法比較（參照最高法院95年
    第8 次刑事庭會議決議）。被告所犯上開數罪中之製造槍枝
    主要零件未遂罪係在新法施行前，而修正前刑法第51條規定
    ：「數罪併罰，分別宣告其罪之刑，依左列各款定其應執行
    者：」其中第5 款規定：「宣告多數有期徒刑者，於各刑中
    之最長期以上，各刑合併之刑期以下，定其刑期。但不得逾
    20年」，修正後刑法第51條第5 款規定：「宣告多數有期徒
    刑者，於各刑中之最長期以上，各刑合併之刑期以下，定其
    刑期。但不得逾30年」，經比較結果，修正後刑法並非較有
    利於行為人，依刑法第2 條第1 項前段之規定，應適用修正
    前之刑法第51條第5 款定其應執行之刑。
  (三)刑法47條有關累犯之規定，修正前規定：「受有期徒刑之執
    行完畢，或受無期徒或有期徒刑一部之執行而赦免後，5 年
    以內再犯有期徒刑以上之罪者，為累犯，加重本刑至2 分之
    1 」，而修正後則規定：「受徒刑之執行完畢，或一部之執
    行而赦免後，5 年以內故意再犯有期徒刑以上之罪者，為累
    犯，加重本刑至2 分之1 」，亦即新法累犯之要件已有限縮
    ，自屬法律有變更，經比較新舊法，修正前刑法第47條規定
    並非較有利（最高法院96年度臺上字第3064號判決意旨參照
    ），惟本件被告不論依新舊法之規定均有累犯之適用，因被
    告尚有其他應依刑法第2 條第1 項規定為新舊法之比較情形
    ，應依綜其全部罪刑之結果而為比較後，整體適用法律。從
    而，綜其上開全部之結果而為比較，以修正前刑法規定有利
    於被告，依刑法第2 條第1 項前段，應適用修正前之刑法規
    定。
  (四)另刑法有關易服勞役（包括其折算標準）之修正，乃相當於
    科刑規範事項之變更，故如行為後有關易服勞役之規定有所
    變更者，亦應依刑法第2 條第1 項規定，為新舊法之「從舊
    從輕」比較；且所謂比較新舊法應整體適用，不能割裂適用
    ，乃係指與罪刑有關之本刑而言，並不包括易服勞役在內之
    易刑處分，故事關刑罰執行之易刑處分仍應分別適用最有利
    於行為人之法律（最高法院96年度臺上字第2233號判決意旨
    參照）。修正後刑法第42條第3 項前段關於易服勞役之折算
    標準，由修正前同法第42條第2 項前段之「以1 元以上3 元
    以下折算1 日」（經依修正前罰金罰鍰提高標準條例第2條
    規定提高數額後，最高以銀元300 元即新臺幣90 0元折算為
    1 日），提高為「以新臺幣1000元、2000元或3000元折算1
    日」，比較修正前後之折算標準，以修正後之規定，較有利
    於被告，應適用修正後刑法第42條第3 項前段之規定，定其
    折算標準。
三、論罪科刑：
  (一)按槍砲、彈藥主要組成零件種類，由中央主管機關公告之，
    槍砲彈藥刀械管制條例第4 條第3 項定有明文，內政部遂於
    86 年11 月24日以（86）台內警字第8670683 號公告槍砲彈
    藥之主要組成零件，而「手槍」中，槍管、槍身、槍機、撞
    針、轉輪、滑套、彈匣、擊錘等均屬主要組成零件，先予敘
    明。又刑事法上所謂製造，乃指利用人為控制或加工之方法
    ，變易原客體之外觀或實質內容，而產生不同於原客體之成
    品之行為（最高法院96年度台上字第2205號判決參照）。是
    核被告甲○○於事實欄一之(一)所為，係犯槍砲彈藥刀械管制
    條例第13條第5 項、第1 項未經許可製造槍砲之主要組成零
    件未遂罪；於事實欄一之(二)所為，係犯同條例第12條第1 項
    未經許可製造子彈罪；於事實欄一之(三)所為，係犯同條例第
    14條第1 項之未經許可製造刀械罪；於事實欄一之(四)所為，
    則係犯毒品危害防制條例第10條第1 項之施用第一級毒品罪
    及同條第2 項之施用第二級毒品罪。被告未經許可製造具殺
    傷力之子彈、刀械後復持有之，其持有之行為係製造行為之
    當然結果，均不另論罪。又其因施用而持有海洛因及甲基安
    非他命之低度行為，為施用之高度行為所吸收，亦均不另論
    罪。被告所犯上開未經許可製造槍枝主要零件未遂罪、未經
    許可製造子彈罪、未經許可製造刀械罪、施用第一、二級毒
    品罪間，犯意各別，行為互殊，應分論併罰。
  (二)又被告前有如事實欄一所載之犯罪科刑及執行紀錄，於93年
    6 月27日假釋期滿未經撤銷，視為執行完畢等情，有臺灣高
    等法院被告前案紀錄表1 份在卷可參，其於受有期徒刑之執
    行完畢後，5 年內故意再犯本件未經許可製造槍砲主要零件
    未遂之有期徒刑以上之罪，為累犯，應依修正前刑法第47條
    規定，就被告此部分所犯之罪予以加重其刑。另被告已著手
    於製造槍砲主要零件犯行之實施，因無法貫穿槍管內阻鐵而
    未能得逞，為未遂犯，得依刑法第25條第2 項規定，就此部
    分按既遂犯之刑減輕之，並依法先加後減。
  (三)爰審酌具有殺傷力之改造子彈係屬高度危險之物品，非經主
    管機關許可，不得擅自製造、持有，被告漠視法令，非法製
    造子彈，又意圖改造槍枝之主要組成零件，且未經許可製造
    具殺傷力之刀械，對於社會治安造成潛在之危險非輕，亦曾
    歷經毒品戒斷之保安處分程序，仍未能徹底戒除毒品，意志
    不堅，再度施用毒品，無視於毒品對於自身健康之戕害及國
    家對於杜絕毒品犯罪之禁令，惟念及被告未曾持上開子彈、
    刀械以使用或造成公眾或他人之現實惡害，製造子彈數量僅
    2 顆，情節非重，並衡酌其施用毒品本身係屬自戕行為，危
    害施用者身心健康，對社會治安影響非重，且其犯後均坦承
    犯行，非無悔意，態度良好，復考量其犯罪動機、目的、手
    段、智識程度、生活情狀等一切情狀，量處如主文所示之刑
    ，並就罰金部分諭知易服勞役之折算標準。
  (四)另中華民國96年罪犯減刑條例業於96年7 月16日起施行，被
    告所犯未經許可製造槍砲主要組成零件未遂罪，犯罪時間在
    96年4 月24日以前，且無上開條例第3 條所示不予減刑之情
    形，是被告所犯上開未經許可製造槍砲主要零件未遂罪，應
    依該條例之規定，減其宣告刑2 分之1 ，並就所減得之刑，
    與不應減刑之未經許可製造子彈、未經許可製造刀械、施用
    第一、二級毒品罪所宣告之刑，定其應執行之刑暨就罰金部
    分併諭知易服勞役之折算標準。
四、沒收：
  (一)扣案具殺傷力之非制式子彈1 顆（原扣得2 顆，經試射 1顆
    ）、具殺傷力之武士刀1 把均係違禁物，應依刑法第38條第
    1 項第1 款規定宣告沒收之。又扣案附表一所示改造之半成
    品、附表二所示改造槍管、子彈、刀械之零件、工具，均係
    被告所有，供本案犯罪所用之物，業據被告於警詢及本院審
    理時供明在卷，均應依刑法第38條第1 項第2 款之規定，併
    予宣告沒收。至於業經鑑定機關試射之具殺傷力非制式子彈
    1 顆，已不復具子彈之外型及功能，自非屬違禁物，不另宣
    告沒收。
  (二)又扣案之第二級毒品安非他命1 包（含袋重0.25公克），依
    毒品危害防制條例第2 條之規定，屬第二級毒品，不問屬於
    犯人與否，爰依毒品危害防制條例第18條第1 項前段之規定
    ，宣告沒收銷燬之；至於上開包裝1 個，因其外包裝與毒品
    安非他命相結合無從分離，應一併視同毒品，亦爰依毒品危
    害防制條例第18條第1 項前段規定，沒收銷燬之。另扣案之
    玻璃頭吸食器1 個，為被告所有供施用毒品所用之物，已據
    其供承在卷，應依刑法第38條第1 項第2 款規定，宣告沒收
    。
  (三)至於其餘扣案物（如附表三所示），則無證據證明與被告違
    犯前揭未經許可製造槍管未遂罪、未經許可製造子彈罪、未
    經許可製造刀械罪及施用第一、二級毒品罪之犯行有何關聯
    ，又均非屬違禁物，核與刑法第38條之沒收要件不合，爰均
    不諭知沒收。
據上論斷，應依刑事訴訟法第299條第1項前段，槍砲彈藥刀械管
制條例第12條第1 項、第13條第5 項、第1 項、第14條第1 項，
毒品危害防制條例第10條第1 項、第2 項、第18條第1 項，刑法
第2 條第1 項、第11條前段、第42條3 項、第25條第2 項、第38
條第1 項第1 款、第2 款，修正前刑法第51條第5 款、第7 款、
第47條第1 項，中華民國96年罪犯減刑條例第2 條第1 項第3款
、第7 條、第11條，判決如主文。
本案經檢察官黃俊鳴到庭執行職務。
中    華    民    國    98    年    11    月    19    日
                  刑事第三庭  審判長法  官  柳章峰
                                    法  官  顏苾涵
                                    法  官  林佩儒
以上正本證明與原本無異。
如不服本判決應於收受送達後10日內向本院提出上訴書狀，並應
敘述具體理由；其未敘述上訴理由者，應於上訴期間屆滿後20日
內向本院補提理由書（均須按他造當事人之人數附繕）「切勿逕
送上級法院」。
                                    書記官  陳玲君
中    華    民    國    98    年    11    月    19    日
附錄法條：
槍砲彈藥刀械管制條例第12條
未經許可，製造、販賣或運輸子彈者，處1年以上7年以下有期徒
刑，併科新台幣500萬元以下罰金。
未經許可，轉讓、出租或出借子彈者，處6月以上5年以下有期徒
刑，併科新台幣300萬元以下罰金。
意圖供自己或他人犯罪之用，而犯前二項之罪者，處3年以上10
年以下有期徒刑，併科新台幣700萬元以下罰金。
未經許可，持有、寄藏或意圖販賣而陳列子彈者，處5年以下有
期徒刑，併科新台幣300萬元以下罰金。
第 1 項至第 3 項之未遂犯罰之。
槍砲彈藥刀械管制條例第13條
未經許可，製造、販賣或運輸槍砲、彈藥之主要組成零件者，處
3年以上10年以下有期徒刑，併科新台幣7百萬元以下罰金。
未經許可，轉讓、出租或出借前項零件者，處1 年以上7 年以下
有期徒刑，併科新台幣5百萬元以下罰金。
意圖供自己或他人犯罪之用，而犯前二項之罪者，處5 年以上有
期徒刑，併科新台幣1千萬元以下罰金。
未經許可，持有、寄藏或意圖販賣而陳列第一項所列零件者，處
6月以上5年以下有期徒刑，併科新台幣3百萬元以下罰金。
第一項至第三項之未遂犯罰之。
槍砲彈藥刀械管制條例第14條
未經許可，製造、販賣或運輸刀械者，處3年以下有期徒刑，併
科新台幣100萬元以下罰金。
意圖供自己或他人犯罪之用，而犯前項之罪者，處6月以上5年以
下有期徒刑，併科新台幣300萬元以下罰金。
未經許可，持有或意圖販賣而陳列刀械者，處1年以下有期徒刑
、拘役或新台幣50萬元以下罰金。
第 1 項及第 2 項之未遂犯罰之。
毒品危害防制條例第10條：
施用第一級毒品者，處6月以上5年以下有期徒刑。
施用第二級毒品者，處3年以下有期徒刑。
附表一：改造之半成品
┌──┬────────────────────────┬─────┐
│編號│物品名稱                                        │  數  量  │
├──┼────────────────────────┼─────┤
│ 1  │半成品子彈                                      │          │
│    │(1)3 顆，認均係非制式子彈，由金屬彈殼組合直俓8.9 │ 共13顆   │
│    │  ±0.5mm 金屬彈頭而成，經拆解檢視，內不具底火及│          │
│    │  火藥，認不具殺傷力。                          │          │
│    │(2)9 顆，認均係非制式子彈，由金屬彈殼組合直徑7.9 │          │
│    │  ±0.5mm 金屬彈頭而成，經拆解檢視，內不具底火及│          │
│    │  火藥，認不具殺傷力。                          │          │
│    │(3)1 顆，認係非制式子彈，由金屬彈殼組合直俓6.9 mm│          │
│    │  金屬彈頭而成，經拆解檢視，內不具底火及火藥，認│          │
│    │  不具殺傷力。                                  │          │
├──┼────────────────────────┼─────┤
│ 2  │槍管2 枝，均認係金屬槍管（內具阻鐵）。          │  共2枝   │
└──┴────────────────────────┴─────┘
附表二：改造槍管、子彈之零件、工具
┌──┬────────────┬───┬─────────────┐
│編號│  名      稱            │數量  │備                  註    │
├──┼────────────┼───┼─────────────┤
│ 1  │手持研磨機              │1支   │扣押標籤上記載為「鑽孔機」│
│    │（小型）                │      │                          │
├──┼────────────┼───┼─────────────┤
│ 2  │通槍管清潔工具          │4支   │                          │
├──┼────────────┼───┼─────────────┤
│ 3  │尖嘴鉗                  │3支   │                          │
├──┼────────────┼───┼─────────────┤
│ 4  │鑽頭（小）              │1包   │放置在小型透明工具盒內    │
├──┼────────────┼───┼─────────────┤
│ 5  │游標卡尺                │1支   │                          │
├──┼────────────┼───┼─────────────┤
│ 6  │銼刀                    │1支   │放置在米黃色工具盒內，以橡│
│    │                        │      │皮筋綑綁標示者            │
├──┼────────────┼───┼─────────────┤
│ 7  │黑色火藥                │1瓶   │ 自西德釘內取出           │
├──┼────────────┼───┼─────────────┤
│ 8  │西德釘                  │1盒   │均係口徑0.22吋之建築工業用│
│    │                        │      │彈，不具金屬彈頭，認均不具│
│    │                        │      │殺傷力                    │
├──┼────────────┼───┼─────────────┤
│ 9  │發令彈                  │1瓶   │即底火片                  │
│    │（均係底火片）          │      │                          │
└──┴────────────┴───┴─────────────┘
附表三：
┌──┬────────────┬───┬─────────────┐
│編號│  名      稱            │數量  │備                  註    │
├──┼────────────┼───┼─────────────┤
│ 1  │金屬管狀物              │13枝  │                          │
├──┼────────────┼───┼─────────────┤
│ 2  │手持研磨機              │3支   │扣押標籤上均記載「研磨機」│
├──┼────────────┼───┼─────────────┤
│ 3  │鑽頭（大）              │1包   │放置在大工具箱中          │
├──┼────────────┼───┼─────────────┤
│ 4  │銼刀(大）               │11支  │                          │
├──┼────────────┼───┼─────────────┤
│ 5  │銼刀（小）              │20 支 │放置在米黃色工具盒內，未有│
│    │                        │      │橡皮筋綑綁標示者          │
├──┼────────────┼───┼─────────────┤
│ 6  │線鋸                    │2支   │                          │
├──┼────────────┼───┼─────────────┤
│ 7  │螺絲                    │1包   │                          │
├──┼────────────┼───┼─────────────┤
│ 8  │彈簧                    │1批   │                          │
├──┼────────────┼───┼─────────────┤
│ 9  │研磨石工具              │1包   │                          │
├──┼────────────┼───┼─────────────┤
│ 10 │新力牌白色行動電話      │1支   │                          │
├──┼────────────┼───┼─────────────┤
│ 11 │和信電信SIM卡           │1張   │                          │
│    │（門號0000000000號）    │      │                          │
└──┴────────────┴───┴─────────────┘


司法院資訊處製作；財團法人民間司法改革基金會備份。
